臺灣苗栗地方法院刑事判決
110年度交易字第245號
公  訴  人  臺灣苗栗地方檢察署檢察官
被      告  張秋泉



上列被告因公共危險案件，經檢察官提起公訴 （110年度偵字第
4968號），被告於準備程序中就被訴事實為有罪之陳述，於聽取
當事人之意見後，本院依法改行簡式審判程序審理，判決如下：
 
    主  文
張秋泉駕駛動力交通工具，而血液中酒精濃度達百分之零點零五
以上，累犯，處有期徒刑柒月。　　
    犯罪事實及理由
一、本案犯罪事實、證據名稱，除犯罪事實欄一、第5行「米酒
    後」更正為「米酒後，其血液中酒精濃度已達0.05%以上」
    ，另補充「被告張秋泉於本院準備程序、審理中之自白」為
    證據外，餘均引用檢察官起訴書之記載（如附件）。
二、論罪科刑：
  ㈠核被告張秋泉所為，係犯刑法第185條之3第1項第1款之駕駛
    動力交通工具而血液中酒精濃度達0.05%以上之罪。被告前
    因犯酒後駕車公共危險案件，經本院以106年度交易字第316
    號判決判處有期徒刑6月確定，於民國108年7月22日易服社
    會勞動執行完畢等情，有臺灣高等法院被告前案紀錄表在卷
    可稽，故被告於受徒刑執行完畢後5年以內故意再犯本案有
    期徒刑以上之罪，為累犯。本院依司法院釋字第775號解釋
    意旨，審酌被告前因犯罪而經徒刑執行完畢後，理應產生警
    惕作用，進而自我控管，不再觸犯有期徒刑以上之罪，然卻
    故意再犯與前罪犯罪型態類似、罪名相同之本案之罪，足見
    被告有其特別惡性，且前罪之徒刑執行無成效，對於刑罰之
    反應力顯然薄弱等一切情節，認有必要應依刑法第47條第1
    項規定加重其刑。
  ㈡爰審酌被告明知酒後在道路上行駛，對一般往來之公眾及駕
    駛人自身具有高度危險性，仍執意酒後駕駛普通重型機車上
    路，既漠視自身安危，更枉顧公眾安全；並考量被告為警查
    獲後，其血液中酒精濃度達92.3mg/dl（即百分之0.0923）
    ，已達不能安全駕駛動力交通工具之程度，仍駕駛車輛行駛
    於公眾往來之道路上，並自行摔倒受傷，已對行車安全造成
    危害，且被告前曾犯4次酒後駕車公共危險案件，最近一次
    經本院以106年度交易字第316號判決判處有期徒刑6月確定
    （累犯部分不予重覆評價），猶未記取教訓，復參酌被告於
    本院審理時自述之智識程度、家庭生活經濟狀況（見本院卷
    第104至105頁），暨犯罪之動機、目的、手段、所生危害，
    犯後坦認犯行之態度等一切情狀，量處如主文所示之刑，以
    期相當。
據上論斷，應依刑事訴訟法第273條之1第1項、第299條第1項前
段、第310條之2、第454條第2項，刑法第185條之3第1項第1款、
第47條第1項，刑法施行法第1條之1第1項，判決如主文。
本案經檢察官姜永浩提起公訴，檢察官彭郁清到庭執行職務。
中　　華　　民　　國　　111 　年　　1 　　月　　24　　日
                  刑事第三庭  法　官　許文棋
以上正本證明與原本無異。
如不服本判決應於收受判決後20日內向本院提出上訴書狀，並應
應敘述具體理由。其未敘述上訴理由者，應於上訴期間屆滿後20
日內向本院補提理由書(均須按他造當事人之人數附繕本)「切勿
逕送上級法院」。
 　　                     　　書記官　陳彥宏
中　　華　　民　　國　　111 　年　　1 　　月　　24　　日
附錄本判決論罪法條：
中華民國刑法第185條之3第1項第1款
駕駛動力交通工具而有下列情形之一者，處2年以下有期徒刑，
得併科20萬元以下罰金：
一、吐氣所含酒精濃度達每公升零點二五毫克或血液中酒精濃度
    達百分之零點零五以上。　
附件：
臺灣苗栗地方檢察署檢察官起訴書
                                     110年度偵字第4968號
　　被　　　告　張秋泉　男　74歲（民國00年0月00日生）
　　　　　　　　　　　　住苗栗縣○○鎮○○里00鄰○○000
　　　　　　　　　　　　　號
　　　　　　　　　　　　居苗栗縣○○鎮0鄰○○000號
　　　　　　　　　　　　國民身分證統一編號：Z000000000號
上列被告因公共危險案件，業經偵查終結，認應提起公訴，茲將
犯罪事實及證據並所犯法條分敘如下：
　　　　犯罪事實
一、張秋泉曾因酒後駕駛之公共危險案件，經臺灣苗栗地方法院
    以106年度交易字第316號判決判處有期徒刑6月確定，於民
    國108年7月25日易服社會勞動執行完畢。詎其不知悔改，於
    110年7月27日8時許，在苗栗縣○○鎮0鄰○○000號居處飲用米
    酒後，於同日9時許，騎乘車牌號碼000-000號普通重型機車
    上路。嗣途經同鎮苗121縣道與德行路交岔路口處時，自行
    摔倒受傷。經警據報將其送往苑裡李綜合醫院救治，並由該
    院於同日13時57分許，抽血檢驗其血液中酒精濃度含量為每
    分升92.3毫克，換算吐氣酒精濃度含量為每公升0.46毫克而
    查獲。
二、案經苗栗縣警察局通霄分局報告偵辦。
　　　　證據並所犯法條
一、證據清單及待證事實：
編號 證　據　清　單 待  　 證     事      實  ㈠ 被告張秋泉於警詢及本署檢察官偵訊中之自白。 本案犯罪事實。  ㈡ 查獲警員製作之職務報告、生化常規報告單、道路交通事故現場圖、道路交通事故調查報告表㈠㈡各1份、舉發違反道路交通管理事件通知單2份及現場照片13張。 同上。  ㈢ 刑案資料查註紀錄表1份。 被告有如犯罪事實欄所載前科及係累犯之事實。 
二、核被告所為，係犯刑法第185條之3第1項第1款之公共危險罪
    嫌。又被告曾受有期徒刑之執行完畢，其於5年內故意再犯
    本件有期徒刑以上之罪，為累犯，請依刑法第47條第1項規
    定加重其刑。
三、依刑事訴訟法第251條第1項提起公訴。
　　此　致
臺灣苗栗地方法院
中　　華　　民　　國　 110　　年　　8 　　月　　27　　日
　　　　　　　　　　　　　　　檢  察  官  姜永浩
本件正本與原本無異
中　　華　　民　　國　 110　　年　　9 　　月　　9 　　日
　　　　　　　　　　　　      書  記  官  黃月珠